# 请教陈版，评估减值与无偿划拨

提问人：Manson_Luci 时间：2017-02-17 21:59:12
请教，问题1:国有企业改制评估调账如果只有评估减值是否可以将资本公积调整为负数？ 问题2:国有企业无偿划拨资产，划出方是否可以将资本公积冲成负数？

回答人：chenyiwei
1 、如果发生评估减值，则需进一步考虑相关资产按照存货、资产减值、金融工具确认和计量等准则规定，是否已经确实发生减值（按相关准则确定的可收回金额或可变现净值低于账面价值），如果是则应计提减值准备并计入损益，而不能仅仅冲减资本公积。
2 、这里有个有趣的规律：会计司出的文件一般是规定依次冲减资本公积、盈余公积、未分配利润，即从上往下冲减，这样不会导致资本公积出现负数，但未分配利润可能出现负数；企业司出的文件一般规定依次冲减未分配利润、盈余公积、资本公积、实收资本，即从下往上冲减，按照该种做法，如果主管部门不批准减少实收资本，有可能会将资本公积冲减为负数。